<?xml version='1.0' encoding='utf-8'?>
<verb default="cuaileáil" disambig="">
  <verbalNoun default="cuaileáil" />
  <verbalAdjective default="cuaileáilte" />
  <tenseForm default="cuaileáil" tense="Past" dependency="Indep" person="Base" />
  <tenseForm default="cuaileálamar" tense="Past" dependency="Indep" person="Pl1" />
  <tenseForm default="cuaileáladar" tense="Past" dependency="Indep" person="Pl3" />
  <tenseForm default="cuaileáladh" tense="Past" dependency="Indep" person="Auto" />
  <tenseForm default="cuaileáil" tense="Past" dependency="Dep" person="Base" />
  <tenseForm default="cuaileálamar" tense="Past" dependency="Dep" person="Pl1" />
  <tenseForm default="cuaileáladar" tense="Past" dependency="Dep" person="Pl3" />
  <tenseForm default="cuaileáladh" tense="Past" dependency="Dep" person="Auto" />
  <tenseForm default="cuaileáladh" tense="PastCont" dependency="Indep" person="Base" />
  <tenseForm default="cuaileálainn" tense="PastCont" dependency="Indep" person="Sg1" />
  <tenseForm default="cuaileáilteá" tense="PastCont" dependency="Indep" person="Sg2" />
  <tenseForm default="cuaileálaimis" tense="PastCont" dependency="Indep" person="Pl1" />
  <tenseForm default="cuaileálaidís" tense="PastCont" dependency="Indep" person="Pl3" />
  <tenseForm default="cuaileáiltí" tense="PastCont" dependency="Indep" person="Auto" />
  <tenseForm default="cuaileáladh" tense="PastCont" dependency="Dep" person="Base" />
  <tenseForm default="cuaileálainn" tense="PastCont" dependency="Dep" person="Sg1" />
  <tenseForm default="cuaileáilteá" tense="PastCont" dependency="Dep" person="Sg2" />
  <tenseForm default="cuaileálaimis" tense="PastCont" dependency="Dep" person="Pl1" />
  <tenseForm default="cuaileálaidís" tense="PastCont" dependency="Dep" person="Pl3" />
  <tenseForm default="cuaileáiltí" tense="PastCont" dependency="Dep" person="Auto" />
  <tenseForm default="cuaileálann" tense="PresCont" dependency="Indep" person="Base" />
  <tenseForm default="cuaileálaim" tense="PresCont" dependency="Indep" person="Sg1" />
  <tenseForm default="cuaileálaimid" tense="PresCont" dependency="Indep" person="Pl1" />
  <tenseForm default="cuaileáiltear" tense="PresCont" dependency="Indep" person="Auto" />
  <tenseForm default="cuaileálann" tense="PresCont" dependency="Dep" person="Base" />
  <tenseForm default="cuaileálaim" tense="PresCont" dependency="Dep" person="Sg1" />
  <tenseForm default="cuaileálaimid" tense="PresCont" dependency="Dep" person="Pl1" />
  <tenseForm default="cuaileáiltear" tense="PresCont" dependency="Dep" person="Auto" />
  <tenseForm default="cuaileálfaidh" tense="Fut" dependency="Indep" person="Base" />
  <tenseForm default="cuaileálfaimid" tense="Fut" dependency="Indep" person="Pl1" />
  <tenseForm default="cuaileálfar" tense="Fut" dependency="Indep" person="Auto" />
  <tenseForm default="cuaileálfaidh" tense="Fut" dependency="Dep" person="Base" />
  <tenseForm default="cuaileálfaimid" tense="Fut" dependency="Dep" person="Pl1" />
  <tenseForm default="cuaileálfar" tense="Fut" dependency="Dep" person="Auto" />
  <tenseForm default="cuaileálfadh" tense="Cond" dependency="Indep" person="Base" />
  <tenseForm default="cuaileálfainn" tense="Cond" dependency="Indep" person="Sg1" />
  <tenseForm default="cuaileálfá" tense="Cond" dependency="Indep" person="Sg2" />
  <tenseForm default="cuaileálfaimis" tense="Cond" dependency="Indep" person="Pl1" />
  <tenseForm default="cuaileálfaidís" tense="Cond" dependency="Indep" person="Pl3" />
  <tenseForm default="cuaileálfaí" tense="Cond" dependency="Indep" person="Auto" />
  <tenseForm default="cuaileálfadh" tense="Cond" dependency="Dep" person="Base" />
  <tenseForm default="cuaileálfainn" tense="Cond" dependency="Dep" person="Sg1" />
  <tenseForm default="cuaileálfá" tense="Cond" dependency="Dep" person="Sg2" />
  <tenseForm default="cuaileálfaimis" tense="Cond" dependency="Dep" person="Pl1" />
  <tenseForm default="cuaileálfaidís" tense="Cond" dependency="Dep" person="Pl3" />
  <tenseForm default="cuaileálfaí" tense="Cond" dependency="Dep" person="Auto" />
  <moodForm default="cuaileáladh" mood="Imper" person="Base" />
  <moodForm default="cuaileálaim" mood="Imper" person="Sg1" />
  <moodForm default="cuaileáil" mood="Imper" person="Sg2" />
  <moodForm default="cuaileálaimis" mood="Imper" person="Pl1" />
  <moodForm default="cuaileálaigí" mood="Imper" person="Pl2" />
  <moodForm default="cuaileálaidís" mood="Imper" person="Pl3" />
  <moodForm default="cuaileáiltear" mood="Imper" person="Auto" />
  <moodForm default="cuaileála" mood="Subj" person="Base" />
  <moodForm default="cuaileálaimid" mood="Subj" person="Pl1" />
  <moodForm default="cuaileáiltear" mood="Subj" person="Auto" />
</verb>
